【裁判字號】    92,交抗,216
【裁判日期】    920227
【裁判案由】    違反道路交通管理處罰條例
【裁判全文】
臺灣高等法院刑事裁定                            九十二年度交抗字第二一六號
    抗告人即
    受處分人    甲○○
右抗告人因違反道路交通管理處罰條例案件，不服台灣台北地方法院中華民國九十二
年一月二十日裁定（九十一年度交聲字第一八二七號），提起抗告，本院裁定如左：
    主  文
抗告駁回。
    理  由
一、本件抗告意旨略以：依警員曾兆崑所拍攝之照片，無法看出抗告人停車之處所，
    劃設有紅色實線禁止臨時停車，卻又設置公車招呼站之錯誤，為此提起抗告云云
    。
二、按公共汽車招呼站十公尺內不得臨時停車，道路交通安全規則第一百十一條第二
    款已有明定。又汽車駕駛人停車時，有在禁止臨時停車處所停車者，處新臺幣（
    下同）六百元以上一千二百元以下罰鍰，道路交通管理處罰條例第五十六條第一
    項第一款定有明文。而逕行舉發違反道路交通管理事件，經汽車所有人依通知單
    之應到案日期前到案，並告知違規駕駛人姓名、身分證統一編號及住址者，處罰
    機關即應另行通知違規駕駛人到案依法處理；逾應到案日期，處罰機關應依道路
    交通管理處罰條例第八十五條第三項「本條例關於車輛駕駛人之處罰，如應歸責
    於車輛所有人者，處罰車輛所有人」之規定處罰該汽車所有人，違反道路交通管
    理事件統一裁罰標準及處理細則第二十四條亦有明定。
三、本件抗告人即受處分人甲○○所有之車牌號碼Ｂ九-一七八號營業小客車，於九
    十一年十月四日下午一時三十九分許，停放在臺北市○○區○○街公共汽車招呼
    站十公尺內禁止臨時停車處所停車，經臺北市政府警察局大同分局警員曾兆崑以
    當場拍照之方式採證，並以受處分人所有之汽車有違反道路交通管理處罰條例第
    五十六條第一項第一款規定之事實掣單舉發，經將舉發單送達於受處分人後，受
    處分人固於舉發通知單上所載應到案日期前向原處分機關提出申訴，惟並未向原
    處分機關告知該輛汽車於為警舉發當時之實際駕駛人確實姓名及年籍，經原處分
    機關函請舉發單位調查結果，仍認受處分人所有之汽車有前開違規行為，原處分
    機關乃依道路交通管理處罰條例第五十六條第一項第一款、第八十五條第三項、
    違反道路交通管理事件統一裁罰基準表之規定，於九十一年十二月十六日裁處受
    處分人罰鍰九百元。
四、抗告人聲明異議意旨固不否認其所有之車牌號碼Ｂ九-一七八號營業小客車有於
    前揭時地停車之事實，惟於原審辯稱：該處既劃設有紅色實線禁止臨時停車，卻
    又設置公車招呼站供乘客上下車，即有錯誤，豈可以此似是而非之設置處罰人民
    云云。然查，抗告人所有前開車牌號碼之汽車於前述時地停放之處所，係臺北市
    ○○街上老師里公共汽車招呼站前之道路旁，該處路面緣石尚劃設有禁止臨時停
    車之紅色實線一節，此有原採證照片附卷可稽。且自卷附之該幀採證照片觀察，
    該汽車停放處所適在公共汽車招呼站牌前方，顯有在公共汽車招呼站十公尺內停
    放車輛之事實，至為灼然。至於依道路交通安全規則第一百十一條第一項第二款
    規定：公共汽車招呼站十公尺內不得臨時停車，乃在禁止公共汽車以外之車輛停
    佔該招呼站前之路邊，阻礙公車停靠及乘客下上車，又此一規定乃異於同規則第
    一百十一條第一項第三款設置有禁止臨時停車標線（紅色實線）處所不得臨時停
    車之規定，本件抗告人所有之汽車係營業小客車，顯非該公車站牌所示之公共汽
    車，其於上開公共汽車招呼站十公尺內停車，即有違規之事實，自不因該路面緣
    石同時劃設紅色實線禁止臨時停車，致生公車不受紅色實線規範疑義之虞而得免
    罰，從而受處分人上開所辯，並不可採。本件事證明確，抗告人所有該車牌號碼
    營業小客車有在公共汽車招呼站十公尺內禁止臨時停車處所停車之違規事實洵堪
    認定。原審因認原處分機關依違反道路交通管理處罰條例第五十六條第一項第一
    款、第八十五條第三項、違反道路交通管理事件統一裁罰基準表之規定，裁處抗
    告人罰鍰九百元，核無違誤，乃裁定駁回抗告人在原審之異議，經核原裁定認事
    用法，尚無違誤。抗告人仍執前詞指摘原裁定不當，為無理由，應予駁回。
據上論結，應依道路交通管理處罰條例第八十九條，刑事訴訟法第四百十二條，裁定
如主文。
中    華    民    國      九十二    年       二       月      二十七    日
                              臺灣高等法院交通法庭
                                  審判長法  官  陳  祐  治
                                        法  官  王  炳  梁
                                        法  官  楊  炳  禎
右正本證明與原本無異。
不得再抗告。
                                        書記官  廖  素  花
中    華    民    國      九十二    年       三       月       六       日


司法院資訊處製作；財團法人民間司法改革基金會備份。
